臺灣新北地方法院三重簡易庭民事判決
111年度重簡字第1004號
原      告  合作金庫商業銀行股份有限公司

法定代理人  雷仲達  
訴訟代理人  陳俊榮  


被      告  江守達  
上列當事人間請求清償借款事件，本院於民國111年7月7日言詞
辯論終結，判決如下：
　　主　    文
一、被告應給付原告新臺幣（下同）53,640元，及自民國111年2
    月25日起至清償日止，按年息1.845％計算之利息，暨自111
    年3月26日起至清償日止，逾期在六個月內者，按上開利率1
    0％，逾期超過六個月者，按上開利率20％計算之違約金。
二、被告應給付原告100,000元，及自111年2月28日起至清償日
    止，按年息1.845％計算之利息，暨自111年1月31日起至清償
    日止，逾期在六個月內者，按上開利率10％，逾期超過六個
    月者，按上開利率20％計算之違約金，違約金最高收取期數
    為九期。
三、訴訟費用由被告負擔。
四、本判決得假執行。
　　事實及理由
一、按訴狀送達後，原告不得將原訴變更或追加他訴，但請求之
    擴張或減縮應受判決事項之聲明者，不在此限，民事訴訟法
    第255條第1項但書第3款定有明文。原告起訴時其第二項原
    聲明：「被告應給付原告100,000元，及自民國111年2月28
    日起至清償日止，按年息1.845％計算之利息，暨自111年1月
    31日起至清償日止，逾期在六個月內者，按上開利率10％，
    逾期超過六個月者，按上開利率20％計算之違約金。」，嗣
    於本院111年7月7日言詞辯論期日更正聲明如主文第二項所
    示，核與上開規定相符，應予准許。
二、原告起訴主張：被告分別於109年5月25日、110年6月30日，
    各向原告銀行借款10萬元，約定借款期間分別自109年5月25
    日、110年6月30日起至113年6月30日止，前6個月免予計息
    ，自第7個月起依年金法計算，按月本息平均攤還，前12個
    月免予計息，第13個月起利率按指標利率「中華郵政股份有
    限公司二年期定儲機動利率」加計年息1％計息（目前為1.84
    5％）如逾期未攤還本息時，除照應還本金金額，並按遲延利
    率計算遲延期間之遲延利息外，自逾期之日起6個月內，按
    上開利率10％，逾期超過6個月部分，按上開利率20％加計違
    約金。詎被告自111年1月30日起即未依約還款，上開借款視
    為到期，目前滯欠原告本金153,640元及應計之利息、違約
    金迄未清償。依其他約定事項第5條第1項第1款約定，如有
    任何一宗債務不依約清償本金時，原告無需事先通知或催告
    ，得對被告所負之一切債務視為全部到期，為此爰依貸款契
    約及消費借貸之法律關係，提起本件訴訟。並聲明：如主文
    第1、2項所示
三、被告到庭則稱：確實有向原告借款，還不出來。
四、原告主張之前揭事實，業據其提出借款契約暨其他約定事項
    、受嚴重特殊傳染性肺炎影響勞工紓困貸款增補條款契約書
    、被告身分證、健保卡、放款相關貸放即保證資料查詢單、
    放款收入傳票、存款利率表等件為證（本院卷第11至28頁）
    。而被告到庭亦不否認有向原告借款且未依約還款一情，本
    院綜合上開事證，依調查證據之結果，認原告主張之事實為
    可採信。
五、稱消費借貸者，謂當事人一方移轉金錢或其他代替物之所有
    權於他方，而約定他方以種類、品質、數量相同之物返還之
    契約；借用人應於約定期限內，返還與借用物種類、品質、
    數量相同之物；遲延之債務，以支付金錢為標的者，債權人
    得請求依法定利率計算之遲延利息。但約定利率較高者，仍
    從其約定利率，民法第474條第1項、第478條前段、第233條
    第1項分別定有明文。本件被告申貸款，尚有如主文第1、2
    項所示之本金、利息及違約金未為清償，揆諸前開說明，原
    告依民法消費借貸之法律關係，請求被告給付如主文第1、2
    項所示，即屬有據，應予准許。
六、綜上所述，原告依民法消費借貸之法律關係，請求被告應給
    付如主文第1、2項所示，為有理由，應予准許。
七、本件係屬民事訴訟法第427條第1項簡易訴訟事件所為被告敗
    訴之判決，依同法第389條第1項第3款規定，應依職權宣告
    假執行。
八、訴訟費用負擔之依據：民事訴訟法第78條。
中　　華　　民　　國　　111 　年　　7 　　月　　21　　日
                  三重簡易庭  法  官  王凱俐
以上正本係照原本作成。
如不服本判決，應於送達後20日內，向本院提出上訴狀並表明上
訴理由，如於本判決宣示後送達前提起上訴者，應於判決送達後
20日內補提上訴理由書（須附繕本）。
如委任律師提起上訴者，應一併繳納上訴審裁判費。
中　　華　　民　　國　　111 　年　　7 　　月　　21　　日
                              書記官　李采錡